【裁判字號】    97,消債更,1177
【裁判日期】    980116
【裁判案由】    更生事件
【裁判全文】
臺灣臺北地方法院民事裁定          97年度消債更字第1177號
聲  請  人
即  債務人  甲○○
代  理  人  施習盛律師
上列當事人聲請消費者債務清理事件，本院裁定如下：
    主  文
債務人甲○○自中華民國九十八年一月十六日十六時起開始更生
程序。
命司法事務官進行本件更生程序。
    理  由
一、按法院開始更生程式之裁定，應載明其年、月、日、時，並
    即時發生效力。次按法院裁定開始更生或清算程式後，得命
    司法事務官進行更生或清算程式，必要時得選任律師、會計
    師或其他適當之自然人或法人一人為監督人或管理人。消費
    者債務清理條例第45條第1項、第16條第1項分別定有明文。
二、本件債務人主張：其有不能清償債務情事，曾依「中華民國
    銀行公會會員辦理消費金融案件無擔保債務協商機制」請求
    共同協商債務清償方案，並協商成立，每月應繳金額新臺幣
    （下同）25,000元，惟債務人因其配偶罹患冠心症住院手術
    ，至少二年內無法正常工作，而債務人現每月手工代工收入
    僅領有25,000元以下之薪水，致使其履行協商顯有重大困難
    ，而此並非債務人主觀上惡意不履行協商，實係客觀上確有
    不可歸責於債務人之事由。又其無擔保或無優先權之債務總
    額未逾新台幣（下同）1, 200萬元，復未經法院裁定開始清
    算程式或宣告破產，爰向本院聲請更生等語。經查：債務人
    所主張之上開事實，業據提出與其所述相符之證據資料為證
    。本件堪認依債務人每月收入金額（25,000元以下），扣除
    依約其每月必要生活費用（債務人住台北市，以14,152 元
    計算必要生活費用）及扶養費用（依財政部扶養免稅額計，
    扶養一人平均每月6,417元）後，僅餘4,431元，對照債務人
    所積欠之債務總額達1,499,353元，應認有不能清償之虞而
    有以更生程序重建其經濟生活之必要。此外，本件又查無債
    務人有消費者債務清理條例第6條第3項、第8條或第46條各
    款所定駁回更生聲請之事由存在，則債務人聲請更生，應屬
    有據；並依上開規定命司法事務官進行本件更生程式，爰裁
    定如主文。
三、本件司法事務官於進行更生程序程序、協助債務人提出更生
    方案時，應注意更生方案需酌留債務人生活上應變所需費用
    ，並依社會常情衡量債務人之償債能力，依此協助債務人擬
    定公允之更生方案，始符消費者債務清理條例重建債務人經
    濟生活之立法目的，併予敘明。
中    華    民    國    98    年    1     月    16    日
                     民事第二十二庭
                                   法      官  洪純莉
上為正本係照原本作成。
本件不得抗告。
本裁定已於98年1月16日16時公告。
中    華    民    國    98    年    1     月    16    日
                                    書  記  官  梁華卿


司法院資訊處製作；財團法人民間司法改革基金會備份。
